【裁判字號】    88,訴,1429
【裁判日期】    890320
【裁判案由】    毒品危害防制條例
【裁判全文】
臺灣桃園地方法院刑事判決                        八十八年度訴字第一四二九號
    公  訴  人  臺灣桃園地方法院檢察署檢察官
    被      告  乙○○
    選任辯護人  丙○○
右列被告因毒品危害防制條例案件，經檢察官提起公訴（八十八年度偵字第一五六
二號、第八七號），本院判決如左：
    主      文
乙○○連續施用第二級毒品，處有期徒刑陸月，如易科罰金以佰元折算壹日。扣案
之安非他命柒包（驗餘淨重肆點陸肆貳玖公克）及殘留微量安非他命之吸器壹組均沒
收銷燬之。
被訴販賣第一級毒品部分無罪。
    事      實
一、被告乙○○前因施用毒品案件，經依本院裁定送觀察、勒戒後，認無繼續施用毒
    品之傾向，由臺灣桃園地方法院檢察署檢察官於民國（下同）八十七年十月二十
    八日以八十七年度偵字第一五一九二號為不起訴處分確定。嗣又基於概括犯意，
    自八十八年七月中旬某日起至同年十月七日止，連續在其桃園縣桃園市鎮○街四
  六號之住處等處施用第二級毒品安非他命，嗣為警於同年十月八日二十二時許在
    上址查獲，並扣得其有之第二級毒品安非他命七小包（驗餘淨重四．六四二九公
    克）及殘留微量安非他命之吸食器一組，經依本院以八十八年度毒聲字第六０一
    八號裁定送觀察、勒戒後，認有繼續施用毒品傾向。再經檢察官聲請本院以八十
    八年度毒聲字第六五九０號裁定令入戒治處所施以強制戒治一年。
二、案經臺北縣警察局三峽分局報請臺灣桃園地方法院檢察署檢察官偵查起訴。
    理      由
壹、有罪部分：
一、右揭事實，訊據被告乙○○坦承不諱，並有其所有供用之第二級毒品安非他命七
    小包（驗餘淨重四．六四二九公克）、吸食器一組扣案可佐。扣案之毒品與吸食
    器經送檢驗之結果，確係含有安非他命成份無訛，有憲兵司令部刑鑑識中心鑑驗
    通知書八十八年十二月十三日（八八）綱得字第一六八一０號、八十八年十二月
    十六日（八八）綱得字第一七二五五號函二紙附卷可稽。又被告前因施用第二級
    毒品安非他命案件，經裁定送臺灣桃園看守所附設勒戒所觀察、勒戒後，認無繼
    續施用毒品之傾向，經臺灣桃園地方法院檢察署檢察官於八十七年十月二十八日
    以八十七年度偵字第一五一九二號為不起訴處分確定，有該署刑案資料查註紀錄
    表一份存卷可考。其於五年內再犯毒品危害防制條例第十條之罪，經依本院以八
    十八年度毒聲字第六０一八號裁定送觀察、勒戒後，認有繼續施用毒品傾向。再
    經檢察官聲請本院以八十八年度毒聲字第六五九０號裁定令入戒治處所施以強制
    戒治一年，並有臺灣桃園看守所附設勒戒處所八十八年十月二十七日桃所澄衛勒
    字第００二九六五號函送之證明書及本署前案查註紀錄表各一份附卷足憑。被告
    之自白核與事實相符，應可採信。本件事證明確，被告施用毒品之犯行，洵堪認
    定。
二、核被告所為，係犯毒品危害防制條例第十條第二項之罪。公訴人認係犯同條例第
    二十條第二項前段之罪，起訴法條尚有未洽，應予變更。其先後多次犯行，時間
    緊接，犯罪構成要件相同，顯係基於概括犯意反覆為之，為連續犯，應依刑法第
    五十六條規定論以一罪並加重其刑。其持有毒品之低度行為為施用毒品之高度行
    為所吸收，不另論罪。查被告曾於八十六年間因違反藥事法案件，經本院判處應
    執行有期徒刑八月，緩刑三年（於本案不構成累犯），有臺灣桃園地方法院檢察
    署刑案資料查註紀錄表附卷可按。爰審酌被告之素行、犯罪之動機、目的、手段
    、次數且其犯行限於自殘，尚未對社會造成重大危害，於犯罪後坦白承認之態度
    等一切情狀，量處如主文所示之刑，並諭知易科罰金之折算標準。至扣案之安非
    他安非他命（驗餘淨重四．六四二九公克）為查獲之毒品，及殘留有安非他命成
    份之吸食器一組因與其上之毒品無從析離，併應依毒品危害防制條例第十八條第
    一項前段依法宣告沒收並銷燬之。
貳、無罪部分：
一、公訴意旨略以：被告乙○○意圖營利，自八十八年八月初起至同年十月六日止，
    連續多次以每一小包新臺幣二千元之代價販賣與甲○○，嗣為警於同年十月八日
    二十二時許在上址查獲，並扣得第二級毒品安非他命七小包（毛重六點五二五公
    克）及吸食器一組，乙○○經依台灣桃園地方法院以八十八年度毒聲字第六０一
    八號裁定送觀察、勒戒後，有繼續施用毒品傾向。案經臺北縣警察局三峽分局報
    請檢察署檢察官偵查起訴，因認被告連續涉犯毒品危害防制條例第四條第二項之
    罪嫌云云。
二、按犯罪事實，應依證據認定之，無證據不得推定其犯罪事實，又不能證明被告犯
    罪者，應諭知無罪之判決，刑事訴訟法第一百五十四條、第三百零一條第一項分
    別定有明文；而事實之認定，應憑證據，如未能發現相當證據，或證據不足以證
    明，自不能以推測或擬制之方法，為裁判基礎；倘積極證據不足為不利於被告事
    實之認定，即應為有利於被告之認定，更不必有何有利之證據（最高法院四十年
    臺上字第八六號、三十年臺上字第八一六號判例意旨參照）。且無論直接或間接
    證據，其為訴訟上之證明，須於通常一般之人均不致於有所懷疑，而得確信其為
    真實之程度者，始得據之為有罪之認定，倘其證明尚未達到此一程度，而有合理
    性懷疑之存在時，即無從為有罪之認定，亦有最高法院七十六年台上字第四九八
    六號判例可資參照。
三、公訴意旨認被告涉有販賣第二級毒品安非他命（下稱安非他命）罪嫌，無非以證
    人甲○○於警、偵訊中供述甚詳，並有第二級毒品安非他命七小包（毛重六點五
    二五公克）及吸食器一組扣案可資佐證。訊據被告堅決否認有何販賣毒品犯行，
    辯稱：伊只有在和甲○○在一起時，分甲○○吸食或與甲○○共同出資購買云云
    。經查：被告自警訊時即堅稱扣案之安非他命及吸食器係供其吸食安非他命之用
    ，並直陳其只有無拿安非他命予甲○○共計五次，嗣於八十八年十月九日檢察官
    偵訊時仍直稱：伊有請她吃過約五次，但都沒收錢等語（見偵查卷第五頁背面至
    第六頁、第二十五頁、第二十六頁），八十八年十一月二日檢察官偵訊時雖改稱
    ：伊與甲○○共同出資合買云云，但始終否認有販賣安非他命之犯行。而觀之證
    人甲○○雖於警訊中供稱：伊於今年八月初至今共向被告購買十五次安非他命，
    時間是不定，是在桃園縣桃園市鎮○街四六號（即乙○○住處）每次一小包價格
    是二千元整（見偵查卷第九頁）；然其於何時、地、如何聯絡購買、購買份量、
    付款方式等交易細節均付之闕如，且於本院調查時又翻異前詞，具結證稱：伊與
    被告共同出資購買安非他命一同吸食等語，足見證人甲○○前後之供述不一，已
    見瑕疪。況證人甲○○本身即因施用安非他命而為警查獲移送，亟思供出安非他
    命來源以減輕刑責，是能否專憑甲○○在為求自保之情況下所為不利於被告之供
    述，遽採為被告犯罪之證據，非無疑義。尤警方僅以單一即被告之口卡片提示供
    證人指認，此指認口卡片之過程亦有可議。再，本件扣得被告所有之安非他命僅
    淨重五．一四二０公克，數量不多，徵之被告本身亦有施用毒品之惡習，目前亦
    在強制戒治中，且被告為警查獲當日所採集尿液經送檢驗後確實呈安非他命陽性
    反應，有尿液檢驗報告附卷可參，是被告供陳扣案之毒品安非他命（驗餘淨重五
    ．一四二０公克）及吸食器係供其自己施用，非販賣之工具等語，亦與常情無違
    ，堪可採信。綜上，本件除甲○○前後不一有瑕疵之指述外，並未查獲屬於被告
    所有之販賣毒品之工具（諸如電子秤、夾鏈袋、瓢勺、帳冊等物）或足供販賣用
    大量毒品，此外，復查無其他積極證據足資證明被告有何販賣毒品之犯行，實難
    僅以臆測之詞即率予推定被告有何販賣毒品之犯行。揆諸前揭說明，此部分既不
    能證明被告犯罪，自應為被告無罪之諭知。
四、至被告涉犯轉讓安非他命予甲○○部分之犯行，應由檢察官另行偵辦。
據上論斷，應依刑事訴訟法第二百九十九條第一項前段、第三百條、第三百零一條第
一項，毒品危害防制條例第十條第二項、第十八條第一項前段、第二十條第三項前段
，刑法第十一條前段、第五十六條、第四十一條，罰金罰鍰提高標準條例第二條，判
決如主文。本案經檢察官洪景明到庭執行職務。
中        華        民        國    八十九    年    三    月    二十    日
                                      臺灣桃園地方法院刑事第三庭
            法  官  林  振  芳
右正本證明與原本無異。
如不服本判決，應於判決送達後十日內向本院提出上訴狀( 應附繕本 )，上訴於
臺灣高等法院。
                                          書記官  王  恬  如
中        華        民        國   八十九   年    三    月    二十一    日
附論罪科刑依據之法條：
毒品危害防制條例第十條第二項
施用第二級毒品者，處三年以下有期徒刑。


司法院資訊處製作；財團法人民間司法改革基金會備份。
